臺灣臺南地方法院刑事判決
110年度交訴字第33號
公  訴  人  臺灣臺南地方檢察署檢察官
被      告  吳俊廷


上列被告因公共危險案件，經檢察官提起公訴（110年度偵字第2
76號），本院以簡式審判程序判決如下：
    主  文
吳俊廷犯肇事致人傷害逃逸罪，處有期徒刑參月，如易科罰金，
以新臺幣壹仟元折算壹日。緩刑貳年。
    事實及理由
一、被告吳俊廷所犯係死刑、無期徒刑、最輕本刑為3年以上有
    期徒刑以外之罪，其於準備程序中就被訴事實為有罪之陳述
    ，經受命法官告知簡式審判程序之旨，並聽取其與公訴人之
    意見後，本院合議庭裁定由受命法官獨任進行審判程序。
二、本件犯罪事實及證據，均引用檢察官起訴書之記載（如附件
    ），並就證據部分增列：行車紀錄器光碟勘驗筆錄及截取畫
    面各1份（院卷第40-49頁）、臺南市車輛行車事故鑑定會鑑
    定意見書1份（院卷第59-60頁）、被告於本院審理時之自白
    。
三、按行為後法律有變更者，適用行為時之法律。但行為後之法
    律有利於行為人者，適用最有利於行為人之法律，刑法第2
    條第1項規定甚明。被告行為後，刑法第185條之4業於110年
    5月28日修正公布，於同年月30日生效施行，修正前該條規
    定「駕駛動力交通工具肇事，致人死傷而逃逸者，處1年以
    上7年以下有期徒刑。」修正後則規定「駕駛動力交通工具
    發生交通事故，致人傷害而逃逸者，處6月以上5年以下有期
    徒刑；致人於死或重傷而逃逸者，處1年以上7年以下有期徒
    刑（第1項）。犯前項之罪，駕駛人於發生交通事故致人死
    傷係無過失者，減輕或免除其刑（第2項）。」就本案而言
    ，因陳美瑤所受傷害並非重傷，經比較結果，自以修正後即
    現行刑法第185條之4第1項前段規定較有利於被告，是本案
    應適用修正後之規定論處。
四、核被告所為，係犯修正後刑法第185條之4第1項前段肇事致
    人傷害逃逸罪。本件事故之肇事責任，經送臺南市車輛行車
    事故鑑定會鑑定結果，認為陳美瑤越級駕駛普通重型機車，
    左偏行駛未注意安全距離，為肇事原因，被告無肇事因素，
    有該會鑑定意見書1份為憑，堪認被告就本件交通事故並無
    過失責任，爰依修正後同條第2項規定，減輕其刑。
五、本院審酌被告駕車途中遭陳美瑤騎乘機車擦撞而發生事故，
    被告對於事故發生雖無過失責任，但仍應停車查看，以釐清
    肇事責任或為必要之救護，但竟逕自往前行駛而離開現場，
    所為仍屬不當，惟考量被告業與陳美瑤調解成立，有臺南市
    新化區調解委員會調解書在卷，且後坦承犯行等一切情狀，
    量處如主文所示之刑，並諭知易科罰金之折算標準。又被告
    無何犯罪前科，有其前案紀錄表可稽，茲念其犯後坦承犯行
    ，且就本案事故並無過失責任，諒係一時失慮而觸法，經此
    科刑教訓，應知所警惕，不會再犯，是認所宣告之刑以暫不
    執行為適當，爰依刑法第74條第1項第1款規定，併予諭知緩
    刑2年，以啟自新。
據上論斷，應依刑事訴訟法第299條第1項前段、第273條之1第1
項、第310條之2、第454條第2項，刑法第2條第1項、第185條之4
第1項前段、第2項、第41條第1項前段、第74條第1項第1款，判
決如主文。
本案經檢察官吳毓靈提起公訴，檢察官紀芊宇到庭執行職務。
中　　華　　民　　國　　110 　年　　9 　　月　　27　　日
　　　　　　　　　刑事第十一庭  法　官　周宛瑩
以上正本證明與原本無異。
如不服本判決應於收受本判後20日內向本院提出上訴書狀，並應
敘述具體理由。其未敘述上訴理由者，應於上訴期間屆滿後20日
內向本院補提理由書狀（均須按他造當事人之人數附繕本）「切
勿逕送上級法院」。
  　　　　　　　　　　　　　　　書記官　李諾櫻
中　　華　　民　　國　　110 　年　　9 　　月　　27　　日
附錄論罪法條：
中華民國刑法第185條之4
駕駛動力交通工具發生交通事故，致人傷害而逃逸者，處6月以
上5年以下有期徒刑；致人於死或重傷而逃逸者，處1年以上7年
以下有期徒刑。
犯前項之罪，駕駛人於發生交通事故致人死傷係無過失者，減輕
或免除其刑。
附件：
臺灣臺南地方檢察署檢察官起訴書
                                      110年度偵字第276號
　　被　　　告　吳俊廷　男　61歲（民國00年00月0日生）
　　　　　　　　　　　　住臺南市○○區○○里00鄰○○路00
　　　　　　　　　　　　　0號
　　　　　　　　　　　　國民身分證統一編號：Z000000000號
上列被告因肇事逃逸案件，已經偵查終結，認應該提起公訴，茲
將犯罪事實及證據並所犯法條分敘如下：
　　　　　　犯罪事實
一、吳俊廷於民國109年11月19日15時23分許，駕駛車號00–OOO0
    號自小客車沿臺南市新化區180甲線公路由東往西行駛，嗣
    行經上開公路與臺39線公路之交岔路口時，適陳美瑤騎乘車
    號000–OOO號機車沿同方向亦行駛至上址，雙方不慎發生擦
    撞，致陳美瑤人、車倒地，並受有左側鎖骨閉鎖性骨折、左
    側第6肋骨閉鎖性骨折、四肢多處擦挫傷等傷害（過失傷害
    部分未據告訴）。吳俊廷明知其駕車肇事致陳美瑤人、車倒
    地受傷，惟為逃避刑事責任，仍基於肇事逃逸之犯意，未通
    知警方或救護車到場，亦未留下任聯絡資訊，即駕車逃離現
    場。嗣駕車行經該處之李柏緯目睹上情，駕車在後追趕約30
    0公尺，在吳俊廷停等紅燈之際，告知行車紀錄器已錄下前
    揭車禍情況，吳俊廷始將車輛迴轉，返回現場。
二、案經臺南市政府警察局新化分局報告偵辦。
        證據並所犯法條
一、證據清單及待證事實：
編號       證據清單         待證事實 1 被告吳俊廷之供述 其於前揭時、地駕車行經上址之事實。 2 證人即被害人陳美瑤於警詢之指述及證詞 全部犯罪事實。 3 證人李柏緯於警詢之證詞  其於前揭時、地駕車行經上址目睹被告駕車肇事後逃逸，隨即駕車在後追趕約300公尺，在被告停等紅燈之際，告知行車紀錄器已錄下車禍情況，被告始將車輛迴轉往現場方向駛去等情。 4 道路交通事故現場圖、調查報告表、現場照片、被告前揭車輛受損照片 現場情形及車禍後被告車輛受損狀況。 5 行車紀錄器光碟暨翻拍照片 被告於前揭時、地駕車與被害人機車發生擦撞後，被害人人、車倒地，被告未停車察看，逕駕車離去等情。 6 診斷證明書 被害人陳美瑤受傷之事實。 
二、核被告吳俊廷所為，係犯刑法第185條之4駕駛動力交通工具
    肇事，致人死傷而逃逸罪嫌。
三、依刑事訴訟法第251條第1項提起公訴。
　此　致
臺灣臺南地方法院
中　　華　　民　　國　 110　　年　　1 　　月　　21　　日
　　　　　　　　　            檢察官   吳 毓 靈
本件證明與原本無異
中　　華　　民　　國　 110　　年　　2 　　月　　3 　　日
                              書記官   吳 青 蓉
附錄本案所犯法條全文
中華民國刑法第185條之4
（肇事遺棄罪）
駕駛動力交通工具肇事，致人死傷而逃逸者，處 1 年以上 7 年
以下有期徒刑。